【裁判字號】    92,訴,13
【裁判日期】    920225
【裁判案由】    給付借款
【裁判全文】
臺灣嘉義地方法院民事判決  九十二年度訴字第一三號
    原      告  彰化商業銀行股份有限公司嘉義分行
                              .
    法定代理人  丁○○
    訴訟代理人  丙○○
    被      告  甲○○
                乙○○
右列當事人間請求給付借款事件，本院判決如左：
    主    文
被告二人應連帶給付原告新台幣（下同）壹佰陸拾肆萬貳仟壹佰捌拾柒元，以及從民
國九十年二月二十五日開始，一直到清償日為止，按照年息百分之九．七一五計算的
利息；另從九十年三月二十六日開始，一直到清償日為止，逾期在六個月內清償，按
前述利率加計百分之十違約金，逾期超過六個月清償，按前述利率加計百分之二十違
約金，被告二人應連帶給付原告。
本案訴訟費用由被告二人連帶負擔。
    事實及理由
壹、原告主張：
  一、被告甲○○在民國八十五年五月二十五日向原告借款二百萬元，並以被告乙○
      ○為借款連帶保證人，借款期限至一００年五月二十五日，分一百八十期，每
      月一期平均清償本金及利息，雙方約定利息按原告基本放款利率加年息百分之
      一．八七五計算，目前為年息百分之九．七一五。借款人逾期清償時，違約金
      的計算方式為逾期在六個月內者，按約定利率加計百分之十，逾期超過六個月
      的部分，則按約定利率加計百分之二十。若借款人未按時繳納本息，依照約定
      事項第四條第一款約定，借款人喪失期限利益，全部借款視同到期。
      被告甲○○從九十年二月二十六日起，即未繳納本息，原告多次催討，被告均
      置之不理，被告乙○○為本件借款連帶保證人，依法亦應負責。於是，原告根
      據借款契約與連帶保證法律關係提起本件訴訟，並請求如主文第一項所記載的
      聲明。
  二、提出借據及放款帳戶資料表各一份（均是影本），作為證明。
貳、被告二人經過本院合法通知，均無正當理由，未向本院請假，而沒有在言詞辯論
    期日，到場陳述意見，同時，本案沒有民事訴訟法第三百八十六條所規定的情形
    出現（請看附錄法條），因此，本院依照原告聲請，由原告單獨辯論而直接判決
    。
參、本院判斷：
  一、原告主張的事實，有原告提出借據及放款帳戶資料表各一份附卷證明，被告二
      人經過本院合法通知，沒有正當理由，而未到庭陳述意見，依照民事訴訟法第
      二八０條第一項前段、第三項前段規定：「當事人對於他造主張之事實，於言
      詞辯論時不爭執者，視同自認。當事人對於他造主張之事實，已於相當時期受
      合法之通知，而於言詞辯論期日不到場，亦未提出準備書狀爭執者，準用第一
      項之規定」，所以原告的主張可以認定真實而被本院採信。
  二、被告甲○○未按時還款，依據借款契約第四條第一款約定，全部借款視同到期
      ，而被告乙○○為借款連帶保證人，依照民法第七三九條規定：「稱保證者，
      謂當事人約定，一方於他方之債務人不履行債務時，由其代負履行責任之契約
      」，原告根據借款契約與連帶保證法律關係，請求被告二人連帶給付主文第一
      項所記載的金額、遲延利息及違約金，具有法律上理由，應該准許原告請求。
肆、訴訟費用負擔的依據，依照民事訴訟法第八十五條第二項，判決如主文。
中      華      民      國      九十二    年      二    月      二十五  日
                                  臺灣嘉義地方法院民事第二庭
                                      法  官  甘  大  空
右為正本係照原本作成
如對本判決上訴應於送達後二十日內向本院提出上訴狀
中      華      民      國      九十二    年      二    月      二十五  日
                                      書記官  陳  麗  雅
~F0~
~T40~
附錄法條：
民事訴訟法第三八六條：「有左列各款情形之一者，法院應以裁定駁回前條聲請，並
延展辯論期日：
一  不到場之當事人未於相當時期受合法之通知者。
二  當事人之不到場，可認為係因天災或其他不可避之事故者。
三  到場之當事人於法院應依職權調查之事項，不能為必要之證明者。
四  到場之當事人所提出之聲明、事實或證據，未於相當時期通知他造者。」


司法院資訊處製作；財團法人民間司法改革基金會備份。
